# 筹建期水电站资本化问题

提问人：放眼未来 时间：2019-12-10 11:23:02
请教各位老师，目前审计一家水电筹建期企业，其水电站建设在 2014 年因集团资金管控而停建， 2019 年 9 月集团同意恢复建设， 2019 年 10 月取得省发改委水电站项目核准的批复，企业目前尚未开始实体建设，只发生了前期的设计费、征地费以及各种建设管理费等。集团 2019 年批复的预算只有征地费及优化费 900 万元，但是该企业将 1-10月份发生的所有费用（包括一般借款的利息）全部计入在建工程予以资本化。
请问：
（ 1 ）企业解释说今年预期可以核准，因此相关费用全部资本化，这句话是否合理？
（ 2 ）为使资产达到预定可使用或者可销售状态所必要的构建或者生产活动已经开始。符合资本化条件的资产的实体建造或者生产工作已经开始，如主体设备的安装、厂房的实际开工建造等。它不包括持有资产但没有发生为改变资产形态而进行的实质上的建造或者生产活动。根据这条解释，水电站尚未来时实体建设，那么本期水电站发生的全部费用（包括方案设计优化费、征地费）等是否要全部计入本期损益？如果不是，那些费用可以资本化？
（ 3 ）集团批复预算的 900 万元是否可以资本化？

回答人：chenyiwei
1 、不恰当。请参考《瑞华研究 2010 ～ 2016 汇编》之 “问题 1-1-24（开办期发生费用的处理）”。
2 、方案设计优化费、征地费属于与资产购建直接相关的支出，可以资本化计入在建工程成本（实务中先在 “在建工程——待摊投资” 明细科目中归集，再以系统、合理的基础分配到各单项工程），但一般的行政管理性质支出不可以资本化。借款费用的资本化遵循借款费用准则规定。